【裁判字號】    97,訴,1389
【裁判日期】    971030
【裁判案由】    毒品危害防制條例
【裁判全文】
臺灣基隆地方法院刑事判決              97年度訴字第1389號
公  訴  人  臺灣基隆地方法院檢察署檢察官
被      告  甲○○
上列被告因毒品危害防制條例案件，經檢察官提起公訴（97年度
毒偵字第2086號），因被告於準備程序中為有罪之陳述，經本院
合議庭裁定由受命法官獨任行簡式審判程序，判決如下：
    主  文
甲○○施用第一級毒品，累犯，處有期徒刑捌月，扣案之第一級
毒品海洛因壹包驗餘淨重零點陸伍肆捌公克，併同無從與之完全
析離之分裝袋壹只，沒收銷燬之。又施用第二級毒品，累犯，處
有期徒刑肆月。應執行有期徒刑拾月，扣案之第一級毒品海洛因
壹包驗餘淨重零點陸伍肆捌公克，併同無從與之完全析離之分裝
袋壹只，沒收銷燬之。
    事  實
一、甲○○前因施用毒品案件，經觀察、勒戒後，認有繼續施用
    毒品之傾向，經強制戒治交付保護管束於民國（下同）89年
    9月26日期滿後，由臺灣基隆地方法院檢察署檢察官以89年
    度戒毒偵字第95號為不起訴處分確定。復因施用毒品案件，
    經再送強制戒治後，於90年12月24日強制戒治期滿，經臺灣
    基隆地方法院檢察署檢察官提起公訴，由本院於90年5月16
    日，以90年度訴字第126號判處應執行有期徒刑1年4月確定
    ，甫於92年8月18日縮刑期滿執行完畢，其又因施用毒品案
    件，經本院於94年8月15日以94年度訴字第439號判處應執行
    有期徒刑1年，嗣又因施用毒品案件，經本院於95年5月30日
    以95年度訴字第357號判處有期徒刑9月，甫於96年9月19日
    縮刑期滿執行完畢。詎甲○○猶未戒除毒癮，復基於施用第
    二級毒品之犯意，於97年8月15日晚上6、7時許，在基隆市
    信義區○○○路6巷294號住處，以將安非他命放入吸食器燒
    烤吸食煙霧之方式，施用安非他命1次。其另又基於施用第
    一級毒品海洛因之犯意，於同日晚上8時許，在其上開住處
    ，將海洛因摻水置入注射針筒，以注射血管之方式，施用海
    洛因1次。嗣於97年8月18日14時50分許，在基隆市○○○路
    208巷182號前，為警查獲，扣得海洛因1小包（淨重0.659公
    克），且經採其尿液送驗，結果呈甲基安非他命、嗎啡及可
    待因陽性反應，始悉上情。
二、案經基隆市警察局第一分局報告臺灣基隆地方法院檢察署檢
    察官偵查起訴。
    理  由
一、上揭事實，業據被告甲○○於本院準備程序、審判程序時坦
    承不諱，而被告為警查獲後所採集尿液檢體，經送驗結果，
    呈現可待因、嗎啡、甲基安非他命之陽性反應，此有臺灣尖
    端先進生技醫藥股份有限公司濫用藥物尿液檢體檢驗報告、
    基隆市警察局第一分局偵辦毒品案件尿液檢體對照表各1 份
    在卷可稽，並有扣案之海洛因1小包（淨重0.659公克、驗餘
    後重0.6548公克）、交通部民用航空局航空醫務中心毒品鑑
    定書1份附卷可稽，是以被告之自白與事實相符，堪以採信
    。又被告前因施用毒品案件，經送強制戒治後，於90年12月
    24日強制戒治執行完畢，其又因施用毒品案件，經本院於94
    年8月15日以94年度訴字第439號判處應執行有期徒刑1年，
    嗣又因施用毒品案件，經本院於95年5月30日以95年度訴字
    第357號判處有期徒刑9月，於96年9月19日縮刑期滿執行完
    畢，此有臺灣高用等法院被告全國前案紀錄表附卷可考，
    本件事證明確，被告施用第一級及第二級毒品罪之犯行至堪
    認定，應依法論科。
二、按海洛因及安非他命分別係毒品危害防制條例第2條第2項
    第1款、第2款所定之第一級毒品、第二級毒品，核其所為，
    係犯毒品危害防制條例第10條第1項、第2項之施用第一級毒
    品罪及施用第二級毒品罪。其持有第一級毒品海洛因、第二
    級毒品安非他命係供施用，其持有第一級毒品、第二級毒品
    之低度行為分別為施用第一級毒品、第二級毒品之高度行為
    所吸收，不另論罪。被告所為上開施用第一、二級毒品罪，
    犯罪各別，罪名不同，應分論併罰。又被告曾受前揭犯罪事
    實所載有期徒刑之執行完畢，有臺灣高等法院被告全國前案
    紀錄表在卷可按，其於執行完畢後5年內故意再犯本件最重
    本刑為有期徒刑以上之罪，均為累犯，應依刑法第47條第1
    項之規定加重其刑。爰審酌被告前有多次施用毒品之前科，
    猶不知悔改而續為施用毒品，並審酌其所犯施用毒品之犯罪
    係戕害自身健康之行為，於他人尚不致造成損害及被告坦承
    犯行之態度等一切情狀，量處如主文所示之刑，並定應執行
    刑，以示懲儆。
三、扣案之白色粉末1包（淨重0.6590公克，取樣0.0042公克，
    驗餘重0.6548公克），核屬毒品危害防制條例所明定列管之
    第一級毒品海洛因，併同無法與之完全析離之分裝袋1只，
    應依毒品危害防制條例第18條第1項前段規定，宣告沒收併
    銷燬之。
四、依刑事訴訟法第273條之1第1項、第299條第1項前段，毒品
    危害防制條例第10條第1項、第2項、第23條第2項、第18條
    第1項，刑法第11條前段、第47條第1項、第51條第5款，判
    決如主文。
本案經檢察官乙○○到庭執行職務
中    華    民    國    97    年    10    月    30    日
                  刑事第一庭法    官  鄭培麗
以上正本證明與原本無異。
對於本件判決如有不服，應於收受送達後10日內，向本院提出上
訴書狀，上訴於臺灣高等法院，並按他造當事人之人數附具繕本
。
中    華    民    國    97    年    10    月    30    日
                            書 記 官  湯惠芳
附錄論罪法條：
毒品危害防制條例第10條第1項、第2項
施用第一級毒品者，處 6 月以上 5 年以下有期徒刑。
施用第二級毒品者，處 3 年以下有期徒刑。


司法院資訊處製作；財團法人民間司法改革基金會備份。
